【裁判字號】    92,上易,725
【裁判日期】    920619
【裁判案由】    賭博
【裁判全文】
臺灣高等法院高雄分院刑事判決          九十二年度上易字第七二五號
    上  訴  人  台灣屏東地方法院檢察署檢察官
    被      告  丙○○
    被      告  乙○○
右上訴人因被告等賭博案件，不服臺灣屏東地方法院九十一年度易字第一三三二號中
華民國九十二年三月卅一日第一審判決（起訴案號：臺灣屏東地方法院檢察署九十一
年度偵字第五三九七號），提起上訴，本院判決如左：
      主      文
上訴駁回。
      理      由
一、甲訴意旨略以：被告丙○○為址設屏東縣東港鎮○○路四九號一樓「戰略電子遊
    戲場」之負責人，並領有屏東縣政府所核發之經營電子遊戲場營利事業登記證及
    營業級別證，竟基於營利之意圖，在民國九十一年十月五日，於上開甲眾得出入
    之場所，擺放電動賭博機具「麻將」一台，與不特定之人賭博財物。其賭博方法
    為：賭客以新台幣十元為一分，每次最少為十元，最高投注為十分，如中獎依照
    機台出牌可得一倍至十八倍分數，再依麻將機台分數向丙○○換取新臺幣。嗣於
    九十一年十月五日晚上十時三十分許，適有賭客即被告乙○○在該處賭博時，為
    警當場查獲，並扣得電動賭博機具「麻將」一台、機具內之賭資五百一十元。因
    認被告丙○○、乙○○均涉犯刑法第二百六十六條第一項之賭博罪嫌。
二、甲訴人認被告等有犯前開賭博罪嫌，無非以被告乙○○於警訊之自白、證人即查
    獲員警潘善化於偵查中證述：我們事先穿便服進入店內時，乙○○還不知道我們
    的身份，我問乙○○，他說這種檯子本來就是賭博用的，大家都知道，他又說今
    天贏了六十分，可以換六百元，後來我們帶他回警局製作筆錄時他也是這樣說的
    等語、證人潘金輝於偵查中證述：我們經過店前，店門外有人說裡面有人在玩，
    我們就進去，我們問乙○○，他說十塊錢換一分，我贏了六十分就可以換六百元
    ，以前我們就有接到檢舉等語、及扣案之電動賭博機具「麻將」一台、機具內賭
    資五百十元等資為論據。訊據被告等均堅決否認有前開賭博犯行，被告丙○○辯
    稱：扣案之電動玩具不能換錢，我有張貼標語在上面，說明我店內之電玩都是娛
    樂用的，每天同一客人最多可累計二百分，換取店內二千元以下之獎品。乙○○
    是初次來的客人，以前沒有見過，他一來就坐下台子把玩，沒有向我查問把玩電
    子機具的規定，也沒有向我換取硬幣，就自己那邊打電動玩具，後來警察來就跟
    乙○○講一講，就把乙○○帶走，並無不法之賭博情事等語。被告乙○○辯稱：
    我之前沒有去丙○○經營之電子遊戲場玩過，不知道裡面之狀況，我並沒有在那
    裡賭博換錢等語。
三、按犯罪事實應依證據認定之，無證據不得推定其犯罪事實。不能證明被告犯罪者
    ，應為無罪之諭知。刑事訴訟法第一百五十四條、第三百零一條第一項分別定有
    明文。又按刑事訴訟法第一百五十六條第二項規定，被告雖經自白，仍應調查其
    他必要之證據，以察其是否與事實相符。立法目的乃欲以補強證據擔保自白之真
    實性；亦即以補強證據之存在，藉之限制自白在證據上之價值。而所謂補強證據
    ，則指除該自白本身外，其他足資以證明自白之犯罪事實確具有相當程度真實性
    之證據而言。雖其所補強者，非以事實之全部為必要，但亦須因補強證據與自白
    之相互利用，而足使犯罪事實獲得確信者，始足當之。再按被告之自白，不得作
    為有罪判決之唯一證據，仍應調查其他必要之證據，以察其是否與事實相符，刑
    事訴訟法第一百五十六條第二項定有明文。其立法目的在以補強證據之存在，藉
    以限制合法自白在證據上之價值，俾發現實質的真實。即使被告之自白出於任意
    性，然若別無其他補強證據足以擔保其自白與事實相符，該自白仍非刑事訴訟法
    上得據之為認定被告犯罪之唯一證據，當不得單憑此而為被告不利之認定。而所
    謂補強證據，則指除該自白或不利於己之陳述本身之外，其他足以證明自白之犯
    罪事實確具有相當程度真實性之證據而言。雖所補強者，非以事實之全部為必要
    ，但亦須因補強證據與自白之相互利用，足使犯罪事實獲得確信者，始足當之。
    最高法院七十四年台覆字第十號判例、九十一年度台上字第四八七五號判決可資
    參照。
四、經查：
  (一)被告乙○○於警訊時固供稱：我所贏來之六十分可以向櫃台換取六百元，還沒有
    換錢就給警方查到了等語。然其於偵查中、原審及本院則否認上情，復供稱：我
    不知道該店的規定，我沒有與丙○○換錢。我進去店內玩，投入十元得到六十分
    ，後來就被警察抓到了，我沒有跟警察說六十分可以換玩金等情，其前後所供不
    一，且警員並未於現場查獲乙○○有以打電玩之積分與被告丙○○兌換現金之情
    事，則被告乙○○警訊中之自白，是否與事實相符，既無積極之證據足資佐證，
    自難採為不利於被告等之認定。
  (二)證人潘善化、潘金輝於偵查中雖均證述：我們問乙○○，他說這種檯子本來就是
    賭博用的，大家都知道，他又說今天贏了六十分，可以換六百元等情，然均係出
    於乙○○之轉述，並無證據能力。況查刑法所謂之賭博，既係以未知之不確定事
    實，以決定勝負，做為爭取財物輸贏之依據，而被告丙○○提供扣案之電動機具
    予乙○○打玩時，雙方是否均有賭博之意，並無證據足以證明，且未查獲被告二
    人有以積分兌換現金之賭博之行為，是證人潘善花、潘金輝偵查中之上開供述，
    既屬傳聞證據，自難採為不利於被告等之認定。
  (三)再者，甲訴人雖另舉扣案之電動機具「麻將」一台及機具內之賭資五百十元為證
    ，然依社會通念，並非一旦查獲有人提供此種機具及有人打玩此種機具，即可毫
    無懷疑認定提供者及打玩者均有賭博之行為，換言之，扣案之電動機具是否供做
    賭博之用，仍需視被告二人有無賭博之意思。被告等既堅決否認有不法賭博情事
    ，尚難僅憑扣案之電玩機具及機具有現金乙節，推定被告等有賭博犯罪。
五、綜上所述，被告等所辯各情，尚堪採信。此外，復查無其他確切之證據足證被告
    等有賭博犯罪，依前開判例及判決之意旨，應認不能證明被告等犯罪。則原審所
    為被告等無罪之諭知，尚無不當。甲訴人上訴意旨，仍執前詞，指摘原判決不當
    ，難認有理由，應予駁回。
據上論斷，應依刑事訴訟法第三百六十八條，判決如主文。
本案經檢察官彭南雄到庭執行職務。
中    華    民    國     九十二     年       六       月       十  九   日
                              臺灣高等法院高雄分院刑事第三庭
                                  審判長法官  周賢銳
                                        法官  黃建榮
                                        法官  謝宏宗
右正本證明與原本無異。
不得上訴。
                                      書記官  賴梅琴
中    華    民    國     九十二     年       六       月      二十三    日
                                                                    Ａ


司法院資訊處製作；財團法人民間司法改革基金會備份。
